

CONTACT



06 84 76 74 09



davidcapelle.professionnel@gmail.com



20 rue Cicéron 33600 Pessac - France



<u>Profil Linkedin</u>



Référentiel GitHub



Présentation en 2 minutes

SOFT SKILLS

- Rigueur, autonomie
- Esprit de synthèse, capacités d'analyse
- Capacités d'adaptation

HARD SKILLS

- Analyse des données (EDA)
- Modélisation supervisée / non supervisée
- Feature engineering
- Architecture Big Data AWS
- Traitement chaînes ETL/ELT
- Conception / réal. univers, datawarehouses, datamarts

OUTILS

- Langages : Python, Streamlit, Flask,
- Base de données: Oracle, DB2, MongoDB
- ETL: ODI, Talend
- BI: SAP BI 4, Webi, Qlik Sense
- Big Data: AWS (EC2, S3, Sagemaker)
- Machine Learning: Spark, PySpark
- Outil recette: HP-ALM

CENTRES D'INTÉRÊT

- Jazz (fusion, nu jazz)
- Finance trading
- Généalogie successorale

David CAPELLE

DATA SCIENTIST - BI / DATA ANALYST

Professionnel de la Business Intelligence depuis 10 ans et de l'informatique depuis 25 ans, je souhaite travailler en tant que Data Scientist junior ou BI / Data Analyst confirmé, principalement en indépendant (mais reste ouvert à un contrat de travail classique), en partie en télétravail, en partie sur site.

EXPÉRIENCES PROFESSIONNELLES

BI / Data Analyst

Sopra Steria Group - du 02/2006 au 10/2020

- Avant-vente, préparation de POC, benchmarking
- · Analyse des besoins, animation d'ateliers MOA
- Maintenance corrective / évolutive (chaînes ETL, univers SAP BI et restitutions Webi)
- Recette, animation comités fonctionnels.
- Assistance aux équipes de développement.

Clients : secteur public (Education Nationale, Défense, Ministère du développement durable).

AUTRES EXPÉRIENCES

Formation Data Scientist (8 projets) - Titre RNCP niveau 7 OpenClassrooms - du 03/2021 au 02/2022

Exemple de projets (voir liste complète dans le référentiel):

Anticipation des besoins en consommation électrique
Analyse exploratoire (EDA) des données, modélisation (régression)
supervisée pour prédire la consommation électrique et émissions
CO2 de la ville de Seattle.

Implémentation d'un modèle de scoring

Création d'un modèle de scoring (classification) avec métrique personnalisée pour accord / refus de prêts bancaires. Mise en place d'un dashboard déployé dans le cloud.

<u>Compétences ML</u>: Anaconda, Jupyter, Python (numpy,pandas,seaborn, maplotlib,sklearn,yellowbricks,plotly), PCA, k-means, RandomForest, XGBoost, CNN, SVM, LogisticRegression, TensorFlow, Keras.



Référentiel complet expériences professionnelles



Référentiel expériences BI data analyst data scientist

FORMATION

Titre RNCP niveau 7 Data Scientist – OpenClassrooms (2021-2022) DRT Réseaux et systèmes répartis (bac +6) (1997)

IUP-MIAGE (1995)

DEUG Sciences-économiques (1993)